臺灣新竹地方法院刑事判決
111年度侵訴字第48號
公  訴  人    臺灣新竹地方檢察署檢察官
被      告    陳銘凱


選任辯護人兼  
送達代收  人  張婉娟律師
              邱懷祖律師   
              鄭家羽律師
上列被告因妨害性自主案件，經檢察官提起公訴（111 年度偵字
第2440號），本院判決如下：
    主  文
甲○○犯強制性交罪，處有期徒刑壹年捌月。緩刑參年，緩刑期
間內付保護管束。
    事  實
一、緣甲○○透過友人林文彬及徐毓岑等人介紹而與代號BF000-
　　A000000 號女子（真實姓名年籍資料詳卷附代號與真實姓名
　　對照表，以下簡稱甲女）結識，4 人於民國110 年11月22日
　　凌晨零時19分許相約而一同前往位於新竹市○區○○路0 段
　　000 號處之約客汽車旅館110 號房內唱歌飲酒，甲○○因而
　　與甲女初次見面。甲女於同日凌晨3 時許因不勝酒力，多次
　　前往上揭房內之廁所嘔吐，林文彬及徐毓岑等人見狀，乃離
　　開上揭房間，並前往約客汽車旅館對面之檳榔攤，欲購買茶
　　飲予甲女飲用，詎甲○○於林文彬及徐毓岑等人離開上揭房
　　間之後，竟基於強制性交之犯意，先將上揭房間之房門反鎖
　　，再將甲女抱至床上，並脫去甲女之內、外褲後，不顧甲女
　　明確表示不要之意，仍違反甲女之意願，強行以其陰莖插入
　　甲女之陰道內，而以此方式對甲女為強制性交行為得逞。甲
　　女於同日凌晨3 時23分許即傳送訊息予徐毓岑告知遭甲○○
　　強制性交之情形，惟仍因甲○○在場而不敢張揚，直至同日
　　凌晨3 時30分許，甲○○、林文彬及徐毓岑等人將甲女送回
　　家中後，甲女方向其母親代號BF000-A110128A號女子（真實
　　姓名年籍資料詳卷附真實姓名對照表，以下簡稱乙女）哭訴
　　遭甲○○強制性交。嗣甲女於同日下午清醒後，隨即報警處
　　理並前往醫療院所驗傷，因而為警循線查悉上情。
二、案經甲女訴由新竹市警察局移請臺灣新竹地方檢察署檢察官
    偵查起訴。
    理  由
一、按性侵害犯罪防治法所稱性侵害犯罪，係指觸犯刑法第221
    條至第227 條、第228 條、第229 條、第332 條第2 項第2
    款、第334 條第2 款、第348 條第2 項第1 款及其特別法之
    罪；行政機關、司法機關及軍法機關所製作必須公示之文書
    ，不得揭露被害人之姓名、出生年月日、住居所及其他足資
    識別被害人身分之資訊，性侵害犯罪防治法第2 條第1 項及
    第12條第2 項分別定有明文。另性侵害犯罪防治法第12條所
    定其他足資識別被害人身分之資訊，包括被害人照片或影像
    、聲音、住址、親屬姓名或其關係、就讀學校與班級或工作
    場所等個人基本資料，性侵害犯罪防治法施行細則第6 條亦
    有明文。本件被告對告訴人即被害人代號BF000-A000000 號
　　女子所為係犯刑法第221 條第1 項之強制性交罪，屬性侵害
　　犯罪防治法所稱之性侵害犯罪，因本院所製作之本案判決係
　　屬必須公示之文書，為避免被害人之身分遭揭露，依上開規
　　定，對於足資識別被害人身分之資訊，均予以隱匿，是本件
　　判決書關於告訴人即被害人代號BF000-A000000 號女子之姓
　　名以前揭代號稱之，並簡稱為甲女；又證人代號BF000-A110
　　128A號女子之姓名以上開代號稱之，並簡稱為乙女，均合先
　　敘明。
二、次按被告以外之人於審判外之言詞或書面陳述，除法律有規
    定者外，不得作為證據；被告以外之人於審判外之陳述，經
    當事人於審判程序同意作為證據，法院審酌該言詞陳述或書
    面陳述作成時之情況，認為適當者，亦得為證據，此為刑事
    訴訟法第159 條第1 項、第159 條之5 第1 項分別定有明文
    。經查，本判決所引用以下被告以外之人於審判外之陳述之
    供述證據及其餘所依憑判斷之非供述證據等證據方法，檢察
    官、被告及辯護人於本院準備程序及審判期日均表示同意有
    證據能力（見侵訴字第48號卷第87至89、127至135頁），本
　　院審酌上開供述證據作成時，均無違法或不當之情況；另其
　　餘所依憑判斷之非供述證據，亦均無證據證明係違反法定程
　　序所取得，且均無刑事訴訟法第159 條之4 顯有不可信之情
　　況，或其他不得作為證據之情形；且上開各該供述證據及非
　　供述證據又均無證明力明顯過低之情形，復均經本院於審判
　　程序依法進行調查，並予以檢察官、被告及辯護人辯論，被
　　告之訴訟防禦權已受保障，因認上開供述證據及非供述證據
　　等證據方法，均適當得為證據，依刑事訴訟法第159 條之5
　　第1 項規定，應認均有證據能力。
三、訊據被告甲○○對於前揭事實坦承不諱（見侵訴字第48號卷
　　第85、136、137頁），並經證人即告訴人甲女於警詢及偵訊
　　時證述綦詳（見偵字第2440號卷第7 至11、47至50頁），且
　　為證人乙女、徐毓岑及林文彬於警詢及偵訊時分別證述明確
　　（見偵字第2440號卷第15至20、49、50、73至76頁），復有
　　指認犯罪嫌疑人紀錄表1 份、相片影像資料查詢結果1 份、
　　約客汽車旅館外觀照片1 幀、證人甲女手繪之現場圖1 份、
　　證人乙女與證人徐毓岑間通訊軟體LINE對話紀錄翻拍照片10
　　幀、證人甲女與證人乙女間通訊軟體LINE對話紀錄翻拍照片
　　1 幀、內政部警政署刑事警察局111 年2 月15日刑生字第11
　　00000000號鑑定書1 份、證人甲女與證人徐毓岑間臉書對話
　　紀錄翻拍照片18幀、警員劉思延於111 年3 月29日所出具之
　　職務報告1 份暨所附證人甲女與證人徐毓岑間臉書對話紀錄
　　翻拍照片19幀、證人乙女與證人徐毓岑間通訊軟體LINE對話
　　紀錄翻拍照片10幀、監視器錄影畫面翻拍照片3 幀、約客汽
　　車旅館旅客消費明細資料1 份、中華電信資料查詢結果1 份
　　、亞太電信行動資料查詢結果1 份、行動電話雙向通聯紀錄
　　2 份、遠傳電信資料查詢結果1 份、國軍桃園總醫院新竹分
　　院附設民眾診療服務處受理疑似性侵害事件驗傷診斷書1 份
　　及疑似性侵害案件證物採集單1 份暨臺北榮民總醫院臨床毒
　　物與職業醫學科於111 年1 月7 日所出具之檢驗報告1 份等
　　在卷足稽（見偵字第2440號卷第12至14、21、22、26至31、
　　42至44、53至70、87至125 頁及後附牛皮紙袋內、侵訴字第
　　48號卷第37至43、45至48頁），足認被告之自白核與事實相
　　符而堪以採信，從而本案事證明確，被告所為前揭犯行足堪
　　認定，應予依法論科。
四、論罪科刑：
（一）按刑法第221 條強制性交罪之手段，所舉「強暴、脅迫、
　　　恐嚇、催眠或其他違反其意願之方法」，其中「強暴、脅
　　　迫」，係指對人之身體或心理施以強制力，以妨害被害人
　　　之意思自由已為足，不以致被害人不能抗拒之程度為必要
　　　。至「其他違反其意願之方法」，則係指強暴、脅迫、恐
　　　嚇、催眠術以外，其他一切違反被害人意願之方法，妨害
　　　被害人之意思自由者而言，不以類似於所列舉之強暴、脅
　　　迫、恐嚇、催眠術等相當之其他強制方法，足以壓抑被害
　　　人之性自主決定權為必要。次按稱性交者，謂非基於正當
　　　目的所為之下列性侵入行為：一、以性器進入他人之性器
　　　、肛門或口腔，或使之接合之行為。二、以性器以外之其
　　　他身體部位或器物進入他人之性器、肛門，或使之接合之
　　　行為，刑法第10條第5 項定有明文。查被告以其性器官插
　　　入告訴人甲女陰道內之行為，自屬刑法第10條第5 項所規
　　　定之性交。
（二）核被告甲○○所為，係犯刑法第221 條第1 項強制性交罪
　　　。
（三）辯護人為被告辯稱：被告對本案犯行坦承不諱，且已與告
　　　訴人甲女達成和解，並給付款項，足認被告犯後態度良好
　　　；又審酌被告為本案之犯罪情節，實與一般暴力性犯罪有
　　　別，被告惡性並非重大，應認有情輕法重之處，堪予憫恕
　　　，爰請求依刑法第59條規定對被告減輕其刑等語。按刑法
　　　第59條規定犯罪之情狀可憫恕者，得酌減其刑。其所謂「
　　　犯罪之情狀」，與同法第57條規定科刑時應審酌之一切情
　　　狀，並非有截然不同之領域，於裁判上酌減其刑時，應就
　　　犯罪之一切情狀，予以全盤考量，審酌其犯罪有無可憫恕
　　　之事由（即有無特殊之原因及環境，在客觀上足以引起一
　　　般同情，以及宣告法定最低度刑，是否猶嫌過重等），以
　　　為判斷，此有最高法院95年度臺上字第6157號判決意旨可
　　　資參照。經查，被告因一時未能克制情慾致罹重典，鑄成
　　　大錯，然其犯罪情節究與一般隨機犯案或事前謀劃並施以
　　　高強度強暴手段恣意踐踏被害人性自主決定權之窮凶極惡
　　　之徒有別；再被告犯後於本院審理時坦承犯行，且已與告
　　　訴人甲女達成民事和解，並已給付全部款項等情，有本院
　　　訊問筆錄1 份、調解筆錄1 份及台新國際商業銀行國內匯
　　　款申請書1 份在卷可憑（見侵訴字第48號卷第73至77、99
　　　頁），是就本件犯罪原因與環境，依被告之客觀犯行與主
　　　觀惡性考量其情狀，並綜合審酌其他一切與犯罪有關情狀
　　　之結果，認對被告縱科以最輕刑度，仍嫌過重，客觀上足
　　　以引起一般同情，因認其犯罪情狀堪以憫恕，有情輕法重
　　　之情形，爰依刑法第59條之規定酌量減輕其刑。
（四）爰審酌被告欠缺自制力，為逞一己私慾，竟違反告訴人甲
　　　女之意願，強行以其性器官插入告訴人甲女之陰道內，危
　　　害告訴人甲女之身體性自主權與身心健康發展，所為殊值
　　　非難，被告犯罪之動機、手段、情節、目的、所生危害、
　　　犯後坦承犯行，已與告訴人甲女達成民事和解，並給付全
　　　部款項等情，已如前述，兼衡被告為國中畢業之智識程度
　　　、有父親及2 名與前妻同住之未成年子女等家人、現從事
　　　打零工之工作，經濟狀況小康之家庭及生活狀況等一切情
　　　狀狀，量處如主文所示之刑，以資懲儆。
（五）末查被告前曾於94年間因恐嚇取財案件，經本院以94年度
　　　易字第518 號刑事判決判處有期徒刑6 月，緩刑3 年，於
　　　94年10月7 日確定，嗣緩刑期滿等情，有臺灣新竹地方檢
　　　察署刑案資料查註紀錄表1 份及臺灣高等法院被告前案紀
　　　錄表1 份在卷可參（見偵字第2440號卷第37頁、侵訴字第
　　　48號卷第141 頁），其因一時失慮，致罹刑典，惟犯後坦
　　　承犯行，並與告訴人甲女達成民事和解，並給付全部款項
　　　等情，已如前述，復參酌被告因一時慾念為本案犯行，而
　　　罹刑章，其犯罪情節、犯後坦承犯行等，信其經此偵審程
　　　序及罪刑之宣告，應知所警惕，而無再犯之虞，是本院認
　　　前開對被告宣告之刑，以暫不執行為適當，爰依刑法第74
　　　條第1 項第1 款之規定諭知緩刑3 年，以啟自新。又被告
　　　係犯刑法第91條之1 第1 項所列之罪，認應依刑法第93條
　　　第1 項第1 款規定，併予宣告於緩刑期間付保護管束，俾
　　　能由觀護人予以適當督促，以觀後效。
據上論斷，應依刑事訴訟法第299 條第1 項前段，判決如主文。
本案經檢察官陳昭德起訴，檢察官黃振倫到庭執行職務。
中　　華　　民　　國　　111 　年　　12　　月　　7 　　日
                 刑事第二庭    審判長法  官  廖素琪 
                                     法  官  林哲瑜
　　　　　　　　　　　　　 　　　　　法  官  楊惠芬
以上正本證明與原本無異。
如不服本判決應於收受本判決後20日內向本院提出上訴書狀，上
訴書狀應敘述具體理由。上訴書狀未敘述上訴理由者，應於上訴
期間屆滿後20日內補提理由書狀於本院(均須按他造當事人之人
數附繕本 )「切勿逕送上級法院」。 
中　　華　　民　　國　　111 　年　　12　　月　　7 　　日
                                    書記官  林欣緣  
附錄本案論罪科刑法條：
刑法第221 條：
對於男女以強暴、脅迫、恐嚇、催眠術或其他違反其意願之方法
而為性交者，處三年以上十年以下有期徒刑。
前項之未遂犯罰之。